臺灣高雄地方法院刑事判決　　　　　　 94年度簡上字第188號
上　訴　人　臺灣高雄地方法院檢察署檢察官
被　　　告　丙○○　男　30歲（民國64年2月3日生）
上列上訴人因被告竊盜案件，不服本院高雄簡易庭中華民國93年
10月29日93年度簡字第4945號所為第一審判決（聲請簡易判決處
刑書案號：臺灣高雄地方法院檢察署93年度偵字第17984 號），
提起上訴及移請併案審理（93年度偵字第18793 號、第22572 號
），本院管轄之第2 審合議庭判決如下：
      主  文
原判決撤銷。
丙○○共同連續竊盜，處拘役伍拾伍日，如易科罰金，以參佰元
折算壹日。
    事  實
一、丙○○意圖為自己不法所有，並基於竊盜之概括犯意，連續
    於：
  (一)民國93年9 月4 日11時許，與劉玫君（本院高雄簡易庭判處
    拘役20日確定）共同基於前開竊盜犯意，共乘車牌號碼為OJ
    M-459 號重型機車，由丙○○進入高雄縣岡山鎮○○路1之2
    號乙○○所有之工廠內（侵入他人建築物部分，未據告訴）
    ，竊得鏈勾器1 個、磅秤5 個、瓦斯爐噴頭2 個及鋁片4 片
    等物搬至工廠外，再由劉玫君搬到上開機車上，嗣於同日12
    時10分許為中興保全員工林武璋發現報警當場查獲。
  (二)93年9 月20日14時20分許，在高雄縣岡山鎮○○○街1 號前
    雄崗建設股份有限公司（下稱雄崗公司）所屬「青青學苑」
    建築工地，竊取在雄崗公司所有（由工地主任甲○○所管領
    ）之鐵製鷹架腳踏板12塊，得手後放置於其所騎乘車牌號碼
    為OJM- 459號重型機車腳踏板上而逃逸，嗣為警於高雄縣岡
    山鎮○○○路與正言街口查獲。
  (三)93年11月5 日上午6 時45分許，在高雄縣岡山鎮○○路41號
    後方空地，竊取丁○○所有之汽車排氣管消音器1 個，得手
    後置放於其所騎乘車牌號碼OJM- 459號重型機車腳踏板上時
    ，即為警當場查獲。
二、案經高雄縣政府警察局岡山分局報告臺灣高雄地方法院檢察
    署檢察官聲請簡易判決處刑及臺灣高雄地方法院檢察署檢察
    官移送併案審理。
    理  由
壹、程序部分：
    被告就證人即被害人乙○○、丁○○、甲○○、證人林武璋
    、同案被告劉玫君於審判外即警詢中所為證述，及卷附贓物
    領結、照片等書面陳述等證據能力，於言詞辯論終結前均未
    表示異議，依刑事訴訟法第159 條之5 第2 項，均有證據能
    力，合先敘明。
貳、實體部分：
一、上揭犯罪事實業據被告丙○○於警詢、偵查、本院審理時坦
    承不諱。犯罪事實(一)並據證人即被害人乙○○、證人林武璋
    、同案被告劉玫君於警詢證述在卷，且有贓物領結1 紙、照
    片7 張可憑（見93年9 月4 日岡警刑移字第1235號卷）；犯
    罪事實(二)並據證人即被害人甲○○於警詢證述在卷，且有贓
    物領結1 紙、照片5 張可按（見93年9 月20日岡警刑移字第
    1312號卷）；犯罪事實(三)並據證人即被害人丁○○於警詢證
    述在卷，且有贓物領結1 紙、照片3 張可稽（見93年11月5
    日岡警刑移字第16 49 號卷）。本件事證明確，被告犯行堪
    以認定。
二、核被告丙○○所為，係犯刑法第320 條第1 項之普通竊盜罪
    。被告與劉玫君2 人就犯罪事實(一)所示之竊盜犯行，有犯意
    聯絡及行為分擔，均應論以共同正犯。被告先後3 次竊盜犯
    行，時間緊接，手法相似，觸犯構成要件相同之罪名，顯係
    基於概括犯意反覆為之，應依連續犯之規定，論以一罪，並
    加重其刑。又移送併案審理之上開犯罪事實(二)(三)部分（即93
    年度偵字第18793 號、第22572 號），雖未據檢察官併予提
    起公訴或聲請以簡易判決處刑，惟此部分犯行既與前開論罪
    部分有連續犯之裁判上一罪關係，依審判不可分原則，本院
    自應併予審究，附此敘明。
三、原審以被告罪證明確，因予論罪科刑，固非無見；惟查原審
    未及就被告上開犯罪事實欄(二)、(三)所載之竊盜犯行併予審酌
    ，尚有未洽。檢察官執此以為上訴意旨，指摘原判決不當，
    為有理由，自應由本院撤銷改判。
四、爰審酌被告正值壯年，不思以己力獲取所需，卻一再任意竊
    取他人財物，本不宜從輕量刑，惟念其犯後坦承犯行，態度
    尚可，又所竊取之物均已分別發還被害人，有贓物領結3 紙
    可稽，所生損害已有減輕，且所竊得之物價值非鉅等一切情
    狀，量處如主文第2 項所示之刑，並諭知易科罰金之折算標
    準，以資懲儆。
據上論斷，應依刑事訴訟法第455 條之1 第1 項、第3 項、第36
9 條第1 項前段、第364 條、第299 條第1 項前段，刑法第28條
、第56條、第320 條第1 項、第41條第1 項前段，罰金罰鍰提高
標準條例第1條前段、第2條，判決如主文。
本案經檢察官戊○○到庭執行職務。
中　　華　　民　　國　　94　　年　　6 　　月　　16　　日
                  刑事第二庭    審判長法　官  張意聰
                                      法　官  黃宣撫
                                      法  官  李育信
以上正本證明與原本無異。
不得上訴。
中　　華　　民　　國　　94　　年　　6 　　月　　16　　日
  　　　　　　　　　　　　　　　　　　書記官  洪生輝
附錄本件論罪法條全文：
刑法第320條第1項：
意圖為自己或第3人不法之所有，而竊取他人之動產者，為竊盜
罪，處5 年以下有期徒刑、拘役或500 元以下罰金。
